【裁判字號】    95,上易,321
【裁判日期】    950620
【裁判案由】    竊盜
【裁判全文】
臺灣高等法院臺中分院刑事判決         95年度上易字第321號
上  訴  人
即  被  告  乙○○
上列上訴人因竊盜案件，不服臺灣彰化地方法院94年度易字第15
25號中華民國95年1月18日第一審判決（起訴案號：臺灣彰化地
方法院檢察署94年度偵字第6447號），提起上訴，本院判決如下
：
    主  文
原判決關於乙○○部分撤銷。
乙○○結夥三人以上竊盜，累犯，處有期徒刑柒月。
    事  實
一、乙○○有贓物、麻醉藥品管理條例、業務過失傷害、毒品危
    害防制條例、槍砲彈藥刀械管制條例等前科，最近一次於民
    國（下同）九十年六月間因違反槍砲彈藥刀械管制條例案件
    ，經臺灣彰化地方法院於九十年十一月一日判處期有期徒刑
    三月確定，甫於九十一年七月二十五日執行完畢。乙○○仍
    不知悔改，與周清鵬、賴均俊（以上二人均經原審判處有期
    徒刑六月，緩刑二年確定）三人共同基於意圖為自己不法所
    有之犯意聯絡，於九十四年三月十七日十七時三十分許，前
    往彰化縣田中鎮○○路○段九二巷四十二號丙○○住處之鴿
    舍，趁丙○○不在家之際，由周清鵬以不詳方式撬開鴿舍鎖
    頭，打開鴿籠鐵門竊取鴿舍內之鴿子十一隻，得手後，由乙○○將竊得之鴿子裝箱帶走，旋由周清鵬分得其中三隻、賴
    均俊分得二隻、乙○○則分得六隻，並將其中三隻煮食之。
    嗣經丙○○報警後，循線查獲上情。
二、案經彰化縣警察局田中分局報請臺灣彰化地方法院檢察署檢
    察官聲請簡易判決處刑，由臺灣彰化地方法院北斗簡易庭改
    依通常程序審理。
    理  由
一、訊據上訴人即被告（以下簡稱被告）乙○○固坦承有於前揭
    時地，與周清鵬、賴均俊抓取被害人丙○○所有之十一隻鴿
    子，惟矢口否認竊盜犯行，辯稱：周清鵬找伊前往抓鴿子時
    ，有說已經過丙○○之子丁○○同意云云。惟查上揭犯罪事
    實，業據被害人丙○○於警詢時指述綦詳，復有贓物認領保
    管單及照片附卷可稽，並據證人丁○○於警詢中證稱：周清
    鵬雖有向伊要一隻紅色鴿子，但伊只是告訴他鴿子不是伊的
    ，如果要得到鴿子的話，須向伊父親丙○○索取，結果周清
    鵬等人就主動到伊住處偷竊二組成鴿「共四隻」，及其他幼
    鴿等語；於本院審理中又具結證稱：伊有說要送周清鵬一隻
    紅色鴿子，但伊有說要等伊父親下班回來時再問父親，但伊
    還未問父親前，伊就發現鴿子少了十幾隻等語。足見上開鴿
    子並非證人丁○○所有，且丁○○亦未同意被告等三人前往
    其住處抓取其父親所有之鴿子。復查被告乙○○於警詢及原
    審審理中迭次供稱：伊到丁○○住處時，有跟周清鵬、賴均
    俊說要等主人回來再抓鴿子，周清鵬打電話給丁○○，他說
    馬上回來，但一直等不到人，才抓鴿子的等語。被告乙○○
    等人非不知在主人未同意之前抓鴿子是違法行為，至為明瞭
    ，被告乙○○前揭所辯，無非係事後卸責之詞，要無可採。
    本件事證明確，被告犯行，堪以認定。
二、核被告乙○○所為，係犯刑法第三百二十一條第一項第四款
    之結夥三人以上竊盜罪。被告與共犯周清鵬、賴均俊三人間
    ，就上開犯行有犯意聯絡及行為分擔，均為共同正犯。被告
    乙○○曾因違反槍砲彈藥刀械管制條例案件，經臺灣彰化地
    方法院於九十年十一月一日判處期有期徒刑三月確定，於九
    十一年七月二十五日執行完畢，有臺灣高等法院被告前案紀
    錄表及臺灣彰化地方法院檢察署刑案資料查註紀錄表在卷可
    按，其於有期徒刑執行完畢後，五年內再犯本件有期徒刑以
    上之罪，為累犯，應依刑法第四十七條之規定加重其刑。原
    審以被告罪證明確而予論科，固非無見，惟查被告等係推由
    共犯周清鵬以不詳方式打開鴿舍鎖頭，再打開鴿籠鐵門竊取
    鴿舍內之鴿子十一隻，已據被告乙○○於警詢時所供明，核
    與證人丙○○於警詢所證相符，佐以警卷所附案發當日員警
    拍攝之照片觀之，鴿籠未遭破壞，自鴿籠隙縫中實無法抓出
    鴿子，原審誤以為被告等係由鴿舍鐵籠隙縫中竊取鴿子，容
    有違誤。被告上訴意旨指摘原判決不當，雖無理由，惟原判
    決既有上開可議之處，自應由本院將原判決撤銷改判。爰審
    酌被告素行不佳，及其犯罪之動機、目的、手段尚屬平和，
    暨其犯後之態度等一切情狀，量處如主文第二項所示之刑。
據上論斷，應依刑事訴訟法第369條第1項前段、第364條、第299
條第1項前段，刑法第28條、第321條第1項第4款、第47條，判決
如主文。
本案經檢察官甲○○到庭執行職務。
中    華    民    國    95    年    6     月    20    日
               刑事第十庭  審判長法  官  林  照  明
                                 法  官  蔡  名  曜
                                 法  官  唐  光  義
上列正本證明與原本無異。
不得上訴。
                                 書記官  王  麗  珍
中    華    民    國    95    年    6     月    26    日
                                                      Ｆ


司法院資訊處製作；財團法人民間司法改革基金會備份。
